【裁判字號】    92,易,44
【裁判日期】    920805
【裁判案由】    傷害
【裁判全文】
臺灣板橋地方法院刑事判決                            九十二年度易字第四四號
    公  訴  人  臺灣板橋地方法院檢察署檢察官
    被      告  甲○○
    選任辯護人  陳建宏律師
右列被告因傷害案件，經檢察官提起公訴（九十一年度偵字第一八三五四號），本院
判決如左：
    主  文
甲○○無罪。
    理  由
一、公訴意旨略以：被告甲○○於民國九十年十月十日上午五時三十分許，在台北縣
    新莊市○○路一七五號前，因報費墊付款糾紛與乙○○發生口角爭執，竟基於傷
    害人之犯意，已徒手方式毆打其臉部，令乙○○受毆後因向後倒而撞上柱子，致
    受有左臉頰瘀腫、上唇擦挫傷、左肘背血腫傷及背部正中擦挫傷等傷害，因認被
    告甲○○涉有刑法第二百七十七條第一項之傷害罪嫌。
二、按犯罪事實應依證據認定之，無證據不得推定其犯罪事實，不能證明被告犯罪者
    ，應諭知無罪之判決，刑事訴訟法第一百五十四條、第三百零一條第一項前段定
    有明文。又告訴人之告訴，係以使被告受刑事訴追為目的，是其陳述是否與事實
    相符，仍應調查其他證據以資審認，最高法院亦著有五十二年臺上字第一三００
    號判例可資參照。本件公訴人認被告甲○○涉犯傷害之罪嫌，無非係以告訴人亦
    即被害人乙○○之指訴及其提出之診斷書為論據。經訊之被告甲○○堅決否認有
    傷害乙○○之犯行，辯稱：伊當時和乙○○為了送報問題發生口角爭執，乙○○
    要搶伊手上拿的報紙，雙方拉扯報紙，乙○○沒拿好，人往後跌倒，伊並沒有出
    手傷害乙○○等語。經查：
（一）經本院訊問現場目擊證人戊○○○具結證稱：「一開始她們二人只是口頭爭吵
      ，之後就互相拉報紙。我不知道報紙原先在誰手上。拉一拉，告訴人乙○○就
      自己跌倒。告訴人是站在階梯的前方，階梯在她背後，她拉一拉，自己站不穩
      ，就跌下階梯，階梯後面有一個柱子，告訴人乙○○再去撞到柱子。」、「（
      問：妳有無看到被告甲○○出手打告訴人乙○○？）沒有。我看到的情形，只
      有看到雙方拉報紙，沒有看到誰動手打人。」等語（參見本院九十二年五月六
      日訊問筆錄）；證人丁○○具結證稱：「我聽到她們在大小聲，看到她們二人
      在搶報紙，告訴人乙○○要去拿報紙，被告甲○○不讓她拿，二人拉扯報紙。
      那邊有二層階梯，拉扯之間告訴人乙○○站不穩，從階梯上摔下去。我看到她
      坐在地上，我又回去整理報紙。」、「我只看到她們在拉扯報紙，沒有肢體接
      觸，我沒有看到誰出手打人。」等語（參見同上訊問筆錄），證人戊○○○、
      丁○○所證述之情節與被告甲○○所辯情節相符，徵諸證人戊○○○、丁○○
      與被告、告訴人二人均無嫌隙，其證言應無偏頗之虞，堪以採信。
（二）告訴人乙○○雖有提出行政院衛生署台北醫院診斷證明書出具受有左臉頰瘀腫
      、上唇擦挫傷一ｘ一公分、左肘背血腫傷二ｘ一公分、背部正中擦挫傷二ｘ二
      公分等傷害之診斷證明書為證。惟證人戊○○○、丁○○既已證稱告訴人乙○○係與被告甲○○拉扯報紙站不穩自行跌倒，並非被告將告訴人推倒，已如前
      述，則告訴人乙○○上開左肘背血腫傷、背部正中擦挫傷應係其自行跌倒跌下
      階梯，再撞到階梯後之柱子所造成，尚難認係被告甲○○所造成。
（三）又證人丙○○（新莊分局新莊派出所警員）於本院審理時具結證稱：「當天是
      我負責受理處理報案。... 我到現場後，我也不知道是誰報的案，到那裡被告
      甲○○就說是她報案。我請報案人說明案件狀況，也請相對人說明。當時相對
      人也有在現場。當時被告甲○○說她向對方收購送報經營權，對方收報費，錢
      都沒有交給她。相對人當時沒有說的很清楚，我就請她們到派出所，好好講清
      楚。... 她所說的相對人是乙○○，乙○○當時外觀上也看不出來有受傷。我
      也有近距離看她們雙方，都沒有受什麼傷。也沒有流血、紅腫等狀況。外觀上
      完全沒有受傷的情形。之後只有被告甲○○有到派出所，告訴人乙○○沒有過
      去。... 我後來詢問被告甲○○的意思，她說作個受理民眾報案的紀錄。」、
      「（問：你於現場處理時，有無人提到傷害案件的內容？）都沒有。在現場，
      大家講的是，送報、報費的糾紛，都沒有人講到傷害的事情。」等語（參見本
      院九十二年七月廿二日審理筆錄），是依據證人丙○○所言，其於本件事發後
      到達現場處理，告訴人乙○○外觀上並沒有任何流血、紅腫等任何外傷，倘若
      告訴人乙○○於案發當時確實因被告甲○○之行為受有左臉頰瘀腫、上唇擦挫
      傷一ｘ一公分等傷害，則證人丙○○以近距離之觀察，自然可以看見告訴人乙○○左臉、上唇所受之傷害。參以告訴人於本院訊問時指稱：「我當場血噴出
      來」等語（參見本院九十二年五月六日訊問筆錄），若告訴人乙○○隻指述確
      與事實相符，則證人丙○○於事發後趕至現場處理，理應可發現告訴人乙○○
      臉部有外傷或流血跡象，而證人丙○○為執法之警員，與被告甲○○、告訴人
      乙○○均不認識，亦無任何恩怨仇隙，自無偏頗任何一方之虞，由此足徵被告
      甲○○辯稱並未毆打告訴人乙○○等情，應非無稽。而告訴人乙○○之指述是
      否與事實相符，即有可疑。既然告訴人乙○○左臉頰瘀腫、上唇擦挫傷一ｘ一
      公分之傷勢，不能證明係被告甲○○所為，自不能以上開診斷證明書作為不利
      被告甲○○之認定。
（四）綜上所述，證人戊○○○、丁○○具結證稱被告甲○○確實並未出手推倒告訴
      人，亦未毆打告訴人，被告甲○○與告訴人乙○○係在拉扯報紙，而告訴人乙○○站不穩自行跌倒；證人丙○○則證稱案發後抵達現場時告訴人乙○○外觀
      上並無任何受傷、流血的跡象，是告訴人左肘背、背部所受之傷害尚與被告甲○○無涉，告訴人指述被告甲○○將其推倒復出手毆打其臉部之指述尚不足採
      信。至告訴人乙○○所提出之診斷證明書一紙僅能證明其受有該等傷勢，並無
      法證明其所受之傷害確係被告甲○○所為，已如前述。此外復查無其他積極確
      切事證足資證明被告有何傷害之犯行，既不能證明被告犯罪，自應諭知被告無
      罪之判決。
據上論斷，應依刑事訴訟法第三百零一條第一項前段，判決如主文。
本案經檢察官張瑞娟到庭執行職務。
中      華      民      國      九十二      年    八    月      五      日
                                  臺灣板橋地方法院刑事第三庭
                                          法  官  連育群
右正本證明與原本無異。
如不服本判決，應於判決送達後十日內，向本院提出上訴狀。
                                          書記官  蘇宥維
中      華      民      國      九十二      年    八    月      五      日


司法院資訊處製作；財團法人民間司法改革基金會備份。
